臺灣高雄地方法院民事判決
111年度雄小字第1723號
原      告  新光產物保險股份有限公司

法定代理人  吳昕紘  
訴訟代理人  方柏權  
被      告  温柏勳  

上列當事人間請求損害賠償事件，本院於民國111年8月24日言詞
辯論終結，判決如下：
    主  文
被告應給付原告新臺幣陸萬零捌佰柒拾貳元，及自民國一一一年
六月十九日起至清償日止，按週年利率百分之五計算之利息。
訴訟費用新臺幣壹仟元由被告負擔。
本判決第一項得假執行。
    事實及理由
一、原告主張：被告於民國109年7月19日19時43分許駕駛車號  
    為0000-00號自小客車，在臺中市○○區○○○路00號前，因未注
    意車前狀況而與原告承保車體損失險，郭晉安所駕駛車牌00
    0-0000號自小客車（下稱系爭車輛）發生擦撞，系爭車輛因
    而損壞（下稱系爭事故），原告已依保險契約賠付系爭車輛
    之必要修復費用新臺幣（下同）124,385元（零件費用70,57
    0元、工資費用15,135元、烤漆費用38,680元），爰依保險
    法第53條第1 項規定，代位系爭車輛車主行使民法第184條
    第1項前段、第191之2條之損害賠償請求權，提起本訴等情
    ，並聲明：被告應給付原告60,872元，及自起訴狀繕本送達
    翌日起至清償日止，按週年利率5計算之利息。
二、被告答辯：我當時跟系爭車輛是平行行駛，我都沒有感覺到
    有擦撞到，是事後警察局通知我，我才知道有這件事情，對
    於過失我不否認，但是我認為對造金額不知道怎麼來的，估
    價單我也看不懂，請鈞院依法判決。
三、得心證之理由：
  ㈠原告主張被告於上開時、地駕駛車輛，因未注意車前狀況，
    致擦撞系爭車輛，造成系爭車輛受損等情，已提出臺中市政
    府警察局道路交通事故當事人登記聯單、道路交通事故初步
    分析研判表、現場圖、車輛受損照片、車輛修復估價單、行
    照、發票等件為證（嘉義卷第15-33頁），並有本院就系爭
    事故依職權調取臺中市政府警察局交通警察大隊函檢附道路
    交通事故現場圖、道路交通事故調查報告表、道路交通事故
    調查紀錄表等件在卷可稽（本院卷第33-57頁）；又被告對
    於其駕駛車輛有過失致與郭晉安駕駛之系爭車輛發生碰撞亦
    不爭執，是依上開調查證據之結果，堪信原告主張被告有未
    注意車前狀況，致擦撞原告承保之系爭車輛，造成系爭車輛
    受有損害，應屬真實。
  ㈡按因故意或過失，不法侵害他人之權利者，負損害賠償責任
    ；汽車、機車或其他非依軌道行駛之動力車輛，在使用中加
    損害於他人者，駕駛人應賠償因此所生之損害，但於防止損
    害之發生，已盡相當之注意者，不在此限。民法第184 條第
    1 項前段、第191 條之2 分別定有明文。次按負損害賠償責
    任者，除法律另有規定或契約另有訂定外，應回復他方損害
    發生前之原狀，債權人亦得請求支付回復原狀所必要之費用
    ，以代回復原狀，民法第213 條第1 項、第3 項亦定有明文
    。復依保險法第53條第1 項規定，被保險人因保險人應負保
    險責任之損失發生，而對於第三人有損失賠償請求權者，保
    險人得於給付賠償金額後，代位行使被保險人對於第三人之
    請求權。查，原告主張其為系爭車輛之保險人，並已按保險
    契約約定，給付保險金以修復系爭車輛返還車主，已提出車
    險保單查詢列印、估價單、統一發票、汽（機）車險理賠申
    請書等件可稽，被告就上開書證亦未爭執，是原告主張得就
    被告前開過失行為，向被告請求給付系爭車輛受損之修復費
    用，自屬有據。
  ㈢再按不法毀損他人之物者，被害人得請求賠償其物因毀損所
    減少之價額，民法第196 條定有明文。並按物被毀損時，被
    害人依民法第196 條請求賠償物被毀損所減少之價額，得以
    修復費用為估定之標準，但以必要者為限，例如修理材料以
    新品換舊品，應予折舊（最高法院77年度第9 次民事庭會議
    決議參照）。原告主張系爭車輛之修復費用共計124,385元
    ，已提出上開理賠資料為證，並提出系爭車輛行車執照（10
    3年1月出廠) 為佐。又其中零件部分之修復，既以新零件更
    換被損害之舊零件，揆諸前揭說明，應將零件折舊部分予以
    扣除，始屬合理。依行政院所頒固定資產耐用年數表及固定
    資產折舊率表，【非運輸業用客車、貨車】之耐用年數為5
    年，依平均法計算其折舊結果（即以固定資產成本減除殘價
    後之餘額，按固定資產耐用年數表規定之耐用年數平均分攤
    ，計算折舊額），每年折舊率為5 分之1 ，並參酌營利事業
    所得稅查核準則第95條第6 項規定「 固定資產提列折舊採
    用定率遞減法者，以1 年為計算單位，其使用期間未滿1 年
    者，按實際使用之月數相當於全年之比例計算之，不滿1月
    者，以1 月計」，上開【非運輸業用客車、貨車】自出廠日
    103年1月，迄本件車禍發生時即109年7月19日，已使用6年7
    月，則零件扣除折舊後之修復費用估定為11,762元【計算方
    式：1.殘價＝取得成本÷( 耐用年數＋1)即70,570÷(5+1)≒11,7
    62（小數點以下四捨五入）；2.折舊額 ＝(取得成本－殘價)×
    1/（耐用年數）×（使用年數）即(70,570－11,762) ×1/5×（
    6+7/12）≒58,808（小數點以下四捨五入）；3.扣除折舊後
    價值＝（新品取得成本－折舊額）即70,570－58,808＝11,762】
    ，加計不予折舊之工資費用15,135元、烤漆費用38,680元 
    ，合計65,577元。原告請求被告賠償60,872元既未逾前開金
    額，應予准許。
四、綜上所述，原告依保險代位及侵權行為之法律關係，請求被
    告給付60,872元，及自起訴狀繕本送達翌日即111年6月19日
    （本院卷第27頁）起至清償日止，按年息5% 計算之利息，
    為有理由，應予准許。又本件係小額程序為被告敗訴之判決
    ，依民事訴訟法第436 條之20之規定，應依職權宣告假執行
    。
五、訴訟費用負擔之依據：民事訴訟法第78條。
中　　華　　民　　國　　111 　年　　9 　　月　　21　　日
          　　　　高雄簡易庭  法   官   鄧怡君
以上正本係照原本作成。
如對本判決上訴，須於判決送達後20日內向本院提出上訴狀，並
須表明原判決所違背之法令及其具體內容與依訴訟資料可認為原
判決有違背法令之具體事實之上訴理由。（均須按他造當事人之
人數附繕本）。
民事訴訟法第436條之24第2項：對於本判決之上訴，非以違背法
令為理由，不得為之。　　　　　　　　　
中　　華　　民　　國　　111 　年　　9 　　月　　21　　日
                              書記官    吳語杰